【裁判字號】    89,易,4328
【裁判日期】    900120
【裁判案由】    毒品危害防制條例
【裁判全文】
臺灣臺中地方法院刑事判決                        八十九年度易字第四三二八號
    公  訴  人  臺灣臺中地方法院檢察署檢察官
    被      告  甲○○
右列被告因毒品危害防制條例案件，經檢察官提起公訴（八十九年度偵字第六四四０
號），本院判決如左：
    主  文
甲○○連續施用第二級毒品，處有期徒刑陸月，如易科罰金，以佰元折算壹日。
    事  實
一、甲○○因施用第二級毒品案件，經臺灣彰化地方法院檢察署以八十八年度聲觀字
    第二八八二號聲請向臺灣彰化地方法院聲請裁定送觀察勒戒，臺灣彰化地方法院
    以八十八年毒聲字第五三七二號裁定送觀察、勒戒，經臺灣彰化看守所附設勒戒
    所評定無繼續施用毒品之傾向，由臺灣彰化地方法院檢察署於民國八十八年十二
    月二十四日以八十八年度偵字第二０七六號為不起訴處分確定。仍不知戒惕，竟
    基於施用第二級毒品之概括犯意，自八十九年六月中旬某日起至八十九年九月中
    旬某日某時止，以及於同年十一月二十三日上午某時，連續在臺中縣大肚鄉○○
    路○段八七巷十三號住處或其位於同鄉○○路友人住處，以將第二級毒品甲基安
    非他命置放於玻璃球內以火燻烤，而後再吸食其霧化氣體之方式，施用第二級毒
    品甲基安非他命數次。嗣於八十九年六月二十七日經警定期命其採尿送驗後，發
    現其尿液呈甲基安非他命陽性反應，經檢察官傳喚訊問而發現上情。再經本院於
    八十九年十月二十一日以八十九年度毒聲字第六一０三號裁定送勒戒處所觀察、
    勒戒後，在臺灣臺中看守所附設勒戒處所觀察勒戒期間，經評定結果認為「有繼
    續施用毒品傾向」，再經本院裁定送強制戒治。
二、案經臺中縣警察局烏日分局報請臺灣臺中地方法院檢察署檢察官偵查起訴。
    理  由
一、訊據被告甲○○對其於右揭時地連續施用第二級毒品甲基安非他命之事實，業據
    其於警訊、偵查及本院審理時坦承不諱，其經警定期採尿後，將其尿液經送請私
    立中山醫學院附設孫中山先生紀念醫院藥物濫用檢測中心檢驗之結果，呈有甲基
    安非他命陽性反應，此有該檢測中心煙毒尿液檢驗書乙紙在卷可憑。再被告曾因
    施用第二級毒品案件，經臺灣彰化地方法院檢察署以八十八年度聲觀字第二八八
    二號聲請向臺灣彰化地方法院聲請裁定送觀察勒戒，臺灣彰化地方法院以八十八
    年毒聲字第五三七二號裁定送觀察、勒戒，經臺灣彰化看守所附設勒戒所評定無
    繼續施用毒品之傾向，由臺灣彰化地方法院檢察署於八十八年十二月二十四日以
    八十八年度偵字第二０七六號為不起訴處分確定之事實，有臺灣高等法院被告全
    國前案記錄表及臺灣臺中地方法院檢察署刑案資料查註記錄表各一份在卷可稽。
    又其於五年內再犯毒品危害防制條例第十條之罪，經裁定送觀察勒戒，認有繼續
    施用毒品傾向，有本院八十九年度毒聲字第六一０三號裁定及臺灣臺中看守所附
    設勒戒處所八十九年十二月四日中所總字第二四三二號函其所附之「有無繼續施
    用毒品傾向證明書」一份附卷可參。綜上，被告自白與事實相符，事證明確，其
    施用第二級毒品甲基安非他命之犯行，洵堪認定。
二、核被告所為，係犯毒品危害防制條例第十條第二項之施用第二級毒品甲基安非他
    命罪。被告先後多次施用甲基安非他命之行為，時間緊密，所犯罪名相同，顯係
    基於概括之犯意反覆為之，應依連續犯之規定論以一罪。再被告施用毒品甲基安
    非他命前之連續持有毒品甲基安非他命之犯行，本應以連續持有論，惟持有後進
    而施用，其持有之低度行為應被施用之高度行為所吸收，故不再另論其持有第二
    級毒品罪。公訴意旨就被告於八十九年十月二十三日下午某時，施用第二級毒品
    甲基安非他命多次之行為，漏未起訴，惟依公訴意旨認與起訴部分有連續犯之裁
    判上一罪之關係存在，依審判不可分原則，本院自得加以審理。爰審酌被告一再
    施用毒品，經送觀察勒戒完畢後，仍不知戒惕，再次連續施用毒品，無視於毒品
    對於自身健康之戕害及國家對於杜絕毒品犯罪之禁令，不知戒除惡習，惡性非輕
    ，然念及被告於本院審理期間坦承犯行，態度良好，其施用甲基安非他命僅係戕
    害自己健康，並無危害他人，本之施用毒品者均有相當程度之成癮性及心理依賴
    性，其犯罪心態與一般刑事犯罪之本質並不相同，容應以「病人」之角度為考量
    ，並側重適當之醫學治療及心理矯治為宜，且被告經施以長時間之強制戒治，固
    屬保安處分之一種，然既與其所應受之刑罰，同係限制人身自由，揆諸比例原則
    ，應予適當量刑等一切情狀，量處如主文所示之刑，並諭知易科罰金之折算標準
    ，以資懲儆。
據上論斷，應依刑事訴訟法第二百九十九條第一項前段，毒品危害防制條例第十條第
二項、第二十條第三項前段，刑法第十一條前段、第五十六條、修正後第四十一條第
一項前段，罰金罰鍰提高標準條例第二條，判決如主文。
本案經檢察官許政純到庭執行職務
中      華      民      國      九十      年      一      月    二十    日
                                臺灣臺中地方法院刑事第四庭
                                        法  官  楊  真  明
右正本證明與原本無異。
如不服本判決，應於送達後十日內向本院提出上訴狀（須附繕本），上訴於臺灣高等
法院臺中分院。
                                        書記官
中      華      民      國      九十      年      一      月    二十    日
附錄本判決論罪科刑法條
毒品危害防制條例第十條第二項：
  施用第二級毒品者，處三年以下有期徒刑。


司法院資訊處製作；財團法人民間司法改革基金會備份。
